臺灣高等法院交通法庭裁定　　　　　　　　　　　　九十三年度交抗字第五０五號
　　抗　告　人
　　即　受處分人　甲○○
右抗告人因違反道路交通管理處罰條例案件，不服臺灣士林地方法院九十三年度交聲
字第二一六號，中華民國九十三年五月二十六日裁定（原處分案號：臺北市交通事件
裁決所北市裁三字第裁二二─Ｚ00000000號），提起抗告，本院裁定如左：
    主  文
抗告駁回。
    理  由
一、抗告意旨略以：受處分人甲○○於民國九十三年一月十日上午九時許，駕車載客
    行經中山高速公路（南下方向）康寧路匝道，當時匝道路況為單向併排車輛上高
    速公路，受處分人行駛於右邊車道，在將進入主線道時，因行駛左側車道之車輛
    突然擠向右邊，為避免擦撞，閃避該車而右偏繼續行駛，因警察所站位置為主線
    道之路肩，於匝道左方，視線有被併排行使之左側車輛妨礙，不能作出正確判斷
    ，致實情與交通警察舉發之情形有間，且當日受處分人之汽車強制責任險保險卡
    ，夾於行車執照內，警員卻指稱受處分人未帶保險證，有悖公平、正義，爰提起
    本件抗告云云。
二、按汽車行駛於高速公路或設站管制之道路，而不遵管制之規定者，處汽車駕駛人
    新台幣三千元以上六千元以下罰鍰，並記違規點數一點，道路交通管理處罰條例
    第三十三條第一項、第六十三條第一項第一款定有明文。又汽車行駛於高速公路
    ，不得在加速車道、減速車道或單車道之匝道上超越前車或倒車，亦為高速公路
    交通管制規則第九條第一項第三款所明定。
三、經查：
(一)本件受處分人於九十三年一月十日上午十時十七分許，駕駛車牌號碼八Ｄ—六七
    八號營業小客車，在國道一號東湖南向入口處，經內政部警政署國道公路警察局
    第一警察隊汐止分隊警員，以受處分人違反道路交通管理處罰條例第三十三條第
    一項規定，於單一匝道利用右側超車行駛而予攔停後，掣單舉發，業經證人即現
    場舉發本件違規之警員楊崇彬，於原審到庭結證屬實（見原審卷第二十頁、第二
    十一頁），並有舉發單一紙、內政部警政署國道公路警察局第一警察隊九十三年
    二月二十五日公警國一交訴字第０九三００００三七二號函在卷可憑（見原審卷
    第六頁、第九頁）。依楊崇彬證述略稱：該車道係單一匝道，於將匯入主線時，
    不能併排行駛，當發現受處分人從右側開到匝道要匯入主線之加速車道時，即驅
    車往前攔停，當無誤判情形，因員警值勤時，何位置能清楚看到車流狀況，至為
    瞭解，與受處分人素無怨隙，其公正無私執行勤務，殊無設詞誣陷之理。
(二)按交通警察掣單舉發違反道路交通管理處罰條例所列之違規事實，本質上為行政
     處分，係公務員基於職務上之權力，依法就特定之具體事件所為之具公法上效
     果之單方面行政行為，基於公務員為公法上行為具有公信力之原則，該行政行
     為當可被推定為真正。本件受處分人既未能提出證據以資證明其確無違規行為
     ，又查無其他積極證據足認員警有舉發錯誤，或供證不實之情事，則舉發警員
     楊崇彬之證詞，自可採信。受處分人前揭所辯，應為事後卸責之詞，所稱警員
     漠視其有帶汽車保險證一事，與本件舉發違規情事無涉。從而，受處分人於上
     揭時、地違規之事實，應堪認定。內政部警政署國道公路警察局以受處分人駕
     駛營業用小客車違規而予以舉發，臺北市交通事件裁決所就此違規行為，依前
     揭法條規定裁處罰鍰新台幣三千元並記違規點數一點，並無不當。原審因認受
     處分人聲明異議為無理由，而予以駁回，經核並無不合。受處分人抗告指摘原
     裁定不當，為無理由，應予駁回。
據上論結，應依道路交通案件處理辦法第二十六條、刑事訴訟法第四百十二條，裁定
如主文。
中    華    民    國    九十三    年      八      月      九          日
                              台灣高等法院交通法庭
                                  審判長法  官  曾　德　水
                                        法  官  林　勤　綱
                                        法  官  魏　新　國
右正本證明與原本無異。
不得再抗告。
                                        書記官  陳  秋  雄
中　　　華　　　民　　　國　　九十三　　年　　　八　　　月　　　十　　　日
